# 全责发生制和审计截止认定的问题

提问人：l1guo0017pm 时间：2020-11-10 09:33:06
例如甲公司于 2019 年 12 月向乙公司销售一批货物，乙公司次年 1 月收到货物并支付货款，甲公司将此记为 12 月收入。违反了审计的截止认定 。但按照收付实现制，本期发生的收入和费用即使没有收到货款也应计入本期收入并没有违反截止认定。有老师能为我解答一下吗？

回答人：chenyiwei
是否违反截止认定的判断依据仍然是会计准则，即收入、费用等的入账时间是否不在会计准则规定的确认期间内。
两者不应存在矛盾。你的理解错误。